# 急求版主及各位老师解答股权划转增资账务处理事项

提问人：寻梦草儿 时间：2013-03-13 02:40:13
B、C均属于集团国有企业A集团合并范围的二级公司，其中B公司为A集团公司的控股公司，C公司为A集团的全资子公司。现A将其对B公司的股权评估后划转至C公司增资，C公司以享有B公司净资产评估值的份额增加了实收资本和资本公积，以B公司账面净资产增加了长期投资，长期投资与评估值之间的差额列入资本公积。 请问A集团公司对股权划转如何账务处理？ 1 、以将原对B公司的长期投资按账面数结转至对C公司的投资。 2 、对B公司评估后股权的价值增加对C公司的长期投资，然后按账面价值结转原对B的投资，但是这两个数字会有差额，这个差额列入哪个科目？

回答人：chenyiwei
回复 寻梦草儿 的帖子
你说的情况，是否为A集团以B公司的股权对C公司增资，其中B原为A集团的控股子公司（有少数股权），C为全资子公司，增资后C继续为全资子公司？B公司的少数股权在本次增资前后不受影响？
如果是这样，则本次增资属于A集团控制范围内的重组，不改变A集团所能控制的经济资源，应按照无偿划转的方式处理。A集团在其个别报表层面应按照原先的“长期股权投资——B”的帐面价值，借记“长期股权投资——C”，贷记“长期股权投资——B”，不确认损益或资本公积变动。该交易对合并报表层面也没有影响。

提问人：备一 时间：2013-11-05 15:49:58
陈老师，你好。那请问于c公司而言，注册资本增加，是否需要评估？增加的注册资本是按照评估值入账嘛？如评估增值，A集团是否需要交纳企业所得税？谢谢。

回答人：chenyiwei
1 、根据国家工商行政管理总局第 39 号令《股权出资登记管理办法》规定，股权出资作为非货币财产出资的一种形式，必须经过评估。但新增被投资企业注册资本金额可以有各方股东约定。 2 、根据 59 号文规定处理。

提问人：tpatw 时间：2013-11-05 23:58:51
上述A公司以B公司的股权对C公司进行增资，是否属于同一控制下的企业合并，这样C公司只能以A公司对B公司的帐面价值（长期投资帐面金额）入帐吧？ C 公司入帐，借：长期投资 贷：实收资本 。

回答人：chenyiwei
对C而言是同一控制下合并，C对B的长投按照享有B的净资产账面价值的份额作为初始投资成本。